最高法院刑事判決                                八十六年度台非字第三八四號
    上訴人  最高法院檢察署檢察總長
    被  告  甲○○
右上訴人因被告行賄等罪案件，對於台灣花蓮地方法院中華民國八十六年九月十八日
第一審確定判決（八十六年度訴字第三二八號，起訴案號：台灣花蓮地方法院檢察署
八十六年度偵字第二○七六號），認為違法，提起非常上訴，本院判決如左：
    主  文
原判決關於定執行刑部分除沒收部分外撤銷。
甲○○因攜帶兇器竊盜，所處有期徒刑捌月；又對於依據法令從事公務之人員，關於
違背職務之行為，交付賄賂，所處有期徒刑伍月，褫奪公權壹年，應執行有期徒刑壹
年，褫奪公權壹年，緩刑年。
    理  由
非常上訴理由稱：「按判決不適用法則或適用不當者，為違背法令，刑事訴訟法第三
百七十八條定有明文。次按數罪併罰，分別宣告其罪之刑，宣告多數有期徒刑者，於
各刑中之最長期以上，各刑合併之刑期以下，定其刑期，但不得逾二十年。刑法第五
十一條第五款定有明文。本件原判決（台灣花蓮地方法院八十六年度訴字第三二八號
判決）以被告甲○○攜帶兇器竊盜，處有期徒刑八月，又對於依據法令從事公務之人
員，關於違背職務之行為，交付賄賂處有期徒刑五月（請見主文及理由二）。依前開
刑法第五十一條第五款之規定，本應在有期徒刑八月以上，一年一月（即八月加五月
共十三月，為一年一月）以下，定其應執行之刑期，惟原判決竟諭知應執行有期徒刑
一年二月，已逾越二罪合併刑期之一年一月，其適用法律顯有違誤，案經確定，且於
被告不利，爰依刑事訴訟法第四百四十一條、第四百四十三條提起非常上訴，以資糾
正。」等語。
本院按數罪併罰，分別宣告其罪之刑，宣告多數有期徒刑者，於各刑中之最長期以上
，各刑合併之刑期以下，定其刑期，但不得逾二十年，刑法第五十一條第五款定有明
文。本件原判決以被告甲○○分別犯攜帶兇器竊盜罪，處有期徒刑八月，鏈鋸一把沒
收；又對於依據法令從事公務之人員，關於違背職務之行為，交付賄賂罪，處有期徒
刑五月，褫奪公權一年，新台幣二千二百元沒收。並定應執行有期徒刑一年二月，褫
奪公權一年，緩刑三年；鏈鋸一把、新台幣二千二百元均沒收。有該案卷可稽。惟原
判決所定應執行有期徒刑一年二月部分，已逾該二罪所處合併之刑期一年一月以上，
揆諸前開說明，顯屬違背法令。案經確定，且不利於被告，非常上訴意旨執以指摘，
洵有理由，應由本院將該違背法令部分予以撤銷，另行判決，依法定其應執行之刑，
並仍諭知與原判決相同緩刑三年之宣告，如主文所示，以資糾正。
據上論結，應依刑事訴訟法第四百四十七條第一項第一款，刑法第五十一條第五款、
第七十四條第一款，判決如主文。
中      華      民      國    八十六    年     十二     月     十八     日
                              最高法院刑事第七庭
                                  審判長法官  董  明  霈
                                        法官  丁  錦  清
                                        法官  賴  忠  星
                                        法官  林  茂  雄
                                        法官  王  居  財
      右正本證明與原本無異
                                              書  記  官
中      華      民      國    八十六    年     十二     月    二十四    日
